---
title: "課堂練習模版"
author: "趙士賢"
date: "2021-04-03"
output: output_format
params:
  id: "410573095"
---

```{r setup, include=FALSE}
knitr::opts_chunk$set(echo = TRUE)
```

# Relational Operators
```{r}
example <- list(
  name=c("小明","小花","小新","美美"),
  height=c(175,166,170,160),
  weight=c(77,NA,60,43),
  birthday=lubridate::ymd(c("1998-03-11","1999-12-22","1995-08-22","2001-10-10")),
  hobby=c("美食 旅遊","旅遊 時尚","3C 美食","音樂 旅遊"),
  residence=c("Taipei","New Taipei","Taichung","Kaohsiung"),
  allowance=factor(c("0-1000","1001-2000","2000+","1001-2000")),
  bloodType=c("A","B","B","O")
)
df_example <- as.data.frame(example)
df_example[c("hobby","name")][c(1,4)] # error
```
## > < >= <= != ==
# 生成 T/F 向量
```{r}
pick_above170 <- example$height >= 170
c(150,250,11,3) > 170
example$birthday
pick_after98 <- example$birthday>=lubridate::ymd("1998-01-01")
example$name[pick_after98]
```
# factor 不可直接比較
# 以下error
```{r}
pick_allowanceOver1000 <- example$allowance >= "1001-2000"
example$name[pick_allowanceOver1000]
```
# %in% 屬於
```{r}
example$allowance   %in% c("2000+","1001-2000")
```
# 讓factor可排序
## 使用ordered
### levels一開始照順序排好
```{r}
example$allowance <-  ordered(example$allowance)
example$allowance <-
  factor(
    example$allowance,
    levels=c("0-1000", "1001-2000", "2000+"),
    ordered = T # 設定為可排序factor
  )
example$allowance >= "1001-2000"
```
# 要不要向量反過來 !
```{r}
!c(T,F,T,T)
```
# missing data
```{r}
is.na()
is.nan()
```
# 字元偵測
## stringr::str_detect negate預設為false
```{r}
pick_loveFood <- stringr::str_detect(example$hobby,"美食")
example$name[pick_loveFood]
```
# 邏輯操作 & |

# unique找出獨特值 , table 統計
```{r}
set.seed(2020)
ages_chr <- sample(c("4以下","5-10","11-15"), 15, replace=T)
unique(ages_chr)
table(ages_chr)
```
# is.ordered 檢查factor是否有排序
# factor操作
## head() 取出前6筆
```{r}
# 改level
old_fct <- factor(c("4以下","5-10","11-15"))
levels(old_fct) <- c("青少年", "幼兒", "兒童")
old_fct
```
# 直接從levels改資料 levels() <-
# 要改變排序 , 必須使用factor(levels = ...)重新設定
## 用levels做類別整併
```{r}
set.seed(2020)
ages_chr <- factor(sample(c("4以下","5-9","10-14", "15-19"), 20, replace=T))
levels(ages_chr) <- c("10以下", "10以下", "10以上", "10以上")
table(ages_chr)
```
# levels 新增類別
# 先新增類別後 , 才能新增該類別資料
```{r}
levels(ages_chr)[3] <- "15以上"
ages_chr[length(ages_chr)+1] <- "15以上"
ages_chr
```
# c() 會清掉屬性
```{r}
fctVector1 <- factor(c("a","b","c","a"))
attributes(fctVector1)
fctVector2 <- c(fctVector1)
attributes(fctVector2)
```
# 使用list堆疊可保留原attributes
```{r}
fct_a <- factor(c("a","b","c"))
fct_b <- factor(c("a","d","e"))
list_ab <-list(fct_a,fct_b) # 還是factor
factor_ab <- unlist(list_ab)
factor_ab
```





