---
title: "課堂練習模版"
author: "趙士賢"
date: "2021-04-22"
output: output_format
params:
  id: "410573095"
---

```{r setup, include=FALSE}
knitr::opts_chunk$set(echo = TRUE)
```

## Your code

```{r}
library(stringr)
library(glue)
thatsAlright <- 
  jsonlite::fromJSON(
    "https://www.dropbox.com/s/f3ox7rd5favr0o0/thatsAlright.json?dl=1"
  )
View(thatsAlright)
```
# length : 字串長度
# str_length : 字元長度

```{r}
length(c("I will"))
str_length(c("I will"))  
length(thatsAlright)
str_length(thatsAlright)
```
# str_split 將指定字串前後分開

```{r}
line67 <- thatsAlright[c(6,7)]
line67
str_split(line67,",")
str_split("i ,will ,miss",",")
```

# str_detect 產生T/F向量
# which      將T/F向量轉成位置
# str_which  將T/F向量轉成位置
# str_count  統計每一句含pattern的數目
# \\byou\\b  可選出只含"you"的
```{r}
pick_you <- str_detect(thatsAlright,"you")
str_view_all(thatsAlright[pick_you],"you")
whichHas_you <- str_which(thatsAlright, pattern="you")
countEach_you <- str_count(thatsAlright,
                           pattern="you")
```

# regular expression
# []為字元捲帶 ; ()為字組捲帶
```{r}
Rmdfiles <- c("file1.Rmd", "file2.R", "file3.rmd", "file4.RMD", "myRmd.R")
SchoolIds <- c("410973029", "410988011", "410974023","410783025","710773022","410788021","410673124","410873051","49988001")
regexPattern="[Rr][Mm][Dd]"
str_subset(
  Rmdfiles, pattern=regexPattern)
regexPattern="[4](108|109)(73|88)"
str_subset(
  SchoolIds, pattern=regexPattern)
```

# str_extract 取出第一個含pattern的字串
# str_extract_all 取出所有含pattern的字串
```{r}
sameIdentities <- c("臺北市", "台北市", "台北大學", "臺北大學", "基隆市")
str_extract(
  sameIdentities, pattern="[台臺]北市")
str_extract_all(sameIdentities, pattern="[台臺]北市")
```

# str_replace(string,pattern,replacement)
# pattern 和 string 長度不一樣會recycle
```{r}
str_replace(
  Rmdfiles,
  pattern = rep("[Rr][Mm][Dd]",5),
  replacement = rep("Rmd",5)
)
```

# str_replace_all 多個pattern偵測
# replace_vector{old string = new string}
```{r}
emailContent <- '親愛的_name_朋友好，
  恭喜你，你的電子發票號碼_invoiceNumber_ 差點中獎。'
replacementNamedVector <- c(
  "_name_" = "小新",
  "_invoiceNumber_" = "EF-89400133"
)
synthesizedContent <- str_replace_all(
  emailContent,
  replacementNamedVector
)
cat(synthesizedContent)
```

# 複製多次 {m}
```{r}
set.seed(2020)
d1 <- sample(c(rep("4",10),rep("3",3),rep("7",3)), 25, replace=T)
d2 <- sample(98:109, 25, replace=T)
d3 <- sample(c("73", "74", "78", "83", "72"))
d4 <- sample(1:120, 25, replace=T)
d4 <- str_pad(d4, 3, side = "left", pad="0")
schoolIds <- paste0(d1,d2,d3,d4)
schoolIds
pattern = "[0123456789]{5}"
pattern = "[0-9]{5}"
pattern = "[:digit:]{5}"
```

# {m,n} m至n個
# []? 代表0或1個 []+ 代表至少1個 {1,2,3,...}
# * 不管有沒有
# 目標位置註解 ?<＝目標？＝
               ?<!    ?!
```{r}
myLove2R <- c("我實在是太愛太愛太愛愛R課程了",
  "我才是太愛太愛太太愛太太太愛R了",
  "我則是太愛愛太愛太愛愛愛R了",
  "找我太太聊天，我太太愛理不理的，我只好回去練我最愛的R。")
myLove2R[str_which(myLove2R,pattern = "(太愛){2}")]
str_view_all(myLove2R, "太+愛+(?!理不理)")
str_view_all(myLove2R, "太+愛+(?=理不理)")
addresses <- c(
  '臺中市后里區公館里尾社路385號',
  '新竹市東區科學園路125號1樓',
  '新竹市北區竹光路99號',
  '金門縣金城鎮賢庵里山前33號',
  '臺中市南屯區工業區二十四路23號1樓')
str_extract(
  addresses,
  "(?<=[縣市])[\u4E00-\u9FFF]+[區鎮]"   # 前面是縣市
)
```

# 中間字元排除捲帶 [^xyz]
# ^ 開頭 ＄結尾
# [:graph:] 全部字元
  [\u4E00-\u9FFF] 中日韓文字字元
```{r}
str_extract(
  addresses,
  "(?<=[縣市])[^區]+[區鎮]"
)
Rmdfiles <- c("file1.Rmd", "file2.R", "file3.rmd", "file4.RMD", "myRmd.R")
str_subset(
  Rmdfiles, "[Rr][Mm][Dd]$"
)
download.file("https://www.dropbox.com/s/o9kt3lxtx9pmjqj/homework2.Rmd?dl=1", destfile = "./hw2.Rmd", mode="wb")
xfun::read_utf8("./hw2.Rmd") -> hw2lines
pick_starting3Hash <- str_detect(
  hw2lines,
  "^### (?=[0-9])"
)
sum(pick_starting3Hash)
```









